---
name: Diana Hernández Oaxaca
profilepic: "img/Diana.jpeg"
address: "Centro de Ciencias Genómicas, UNAM"
ResearchGate: Diana Hernández-Oaxaca
email: "hoaxaca@ccg.unam.mx"
github: DianaOaxaca
orcid: "0000-0001-6218-8297"
aboutme: "Soy estudiante de doctorado, próxima a titularme. Estudio la simbiosis especialista y generalista entre bacterias y sus hospederos: plantas o animales. Me apasiona estudiar microbiología, bioquímica y ciencias ómicas. \n Disfruto de aprender y enseñar, por eso participo activamente tomando, dando y apoyando en cursos y asesorías"
headcolor: 414141
date: "`r format(Sys.time(), '%B %Y')`"
output: 
  vitae::awesomecv:
    page_total: true
    keep_tex: true
always_allow_html: true
---

```{r setup, include=FALSE}
knitr::opts_chunk$set(echo = FALSE, warning = FALSE, message = FALSE)
library(tidyverse)
library(vitae)
library(here)
library(kableExtra)
```

```{r functions}
readExcelSheets <- function(filename){
  # read all sheets in .xlsx 
  all <- readxl::excel_sheets(filename)
  
  # import each sheet into a list using readxl::read_excel
  list <- lapply(all, function(x) readxl::read_excel(filename, sheet = x))
  
  # save sheet name for each sheet (list)
  names(list) <- all
  
  # breaks up list and creates a dataframe for each sheet with df names matching sheet names
  list2env(list, envir = .GlobalEnv)
}
```

```{r load-data, message=F, results='hide'}
filename <- here::here("data", "CV_español.xlsx")
readExcelSheets(filename)
```

# Educación

```{r}
Educación %>% 
  detailed_entries(what = Grado,
                   when = Año,
                   with = Institución,
                   where = Lugar)
```

# Investigación

```{r}
Investigación %>% 
  detailed_entries(what = glue::glue("<Lugar> \\newline <Supervisor>", .open = "<", .close = ">"),
                with = Título,
                where = glue::glue("<Grado>\\newline <Año>", .open = "<", .close = ">"),
                why = Descripción,
                .protect = FALSE)
```


# Publicaciones

\footnotesize
\setlength{\leftskip}{0cm}
**2023**

\setlength{\leftskip}{1cm}
Rodolfo Enrique Ángeles‐Argáiz; **Diana Hernández‐Oaxaca**; Luis Fernando Lozano Aguirre‐Beltrán; Christian Quintero‐Corrales;Mauricio Trujillo‐Roldán; Santiago Castillo‐Ramírez; Roberto Garibay. (2023). *Microbial Genomics*. MGEN‐D‐23‐00296 (Enviado)

Rosario Ramírez‐Mendoza, Rodolfo Ángeles‐Argáiz, Luis Lozano‐Aguirre Beltrán, Juan Almaraz, **Diana Hernandez‐Oaxaca**, Ivette Ortiz‐Lopez, and Jesus Perez‐Moreno. Whole‐genome sequence of *Pseudomonas yamanorum* OLsAu1 isolated from the edible ectomycorrhizal mushroom *Lactarius* sp. section Deliciosi. MRA00843‐23R1 (2023) (In press)

López‐Sánchez, R., **Hernández‐Oaxaca D.**, Escobar‐Zepeda A., Ramos‐Cerrillo, B, López‐Munguia, A., Segovia‐Forcella, L. “Analysing the dynamics of the bacterial community in *pozol*, a Mexican fermented corn dough.” *Microbiology* 169.7 (2023): 001355.

**Hernández-Oaxaca, D.**, Claro-Mendoza, K. L., Rogel, M. A., Rosenblueth, Martínez-Romero J and Martínez-Romero, E. (2023). Novel symbiovars ingae, lysilomae and lysilomaefficiens in bradyrhizobia from tree-legume nodules. *Systematic and Applied Microbiology*. 46.4 (2023): 126433.


\setlength{\leftskip}{0cm}
**2022**

\setlength{\leftskip}{1cm}
**Hernández-Oaxaca, D.**, Claro-Mendoza, K. L., Rogel, M. A., Rosenblueth, M., Velasco-Trejo, J. A., Alarcón-Gutiérrez, E., ... & Martínez-Romero, E. (2022). Genomic Diversity of *Bradyrhizobium* from the Tree Legumes *Inga* and *Lysiloma* (Caesalpinioideae-Mimosoid Clade). *Diversity*,14(7), 518.

\setlength{\leftskip}{0cm}
**2021**

\setlength{\leftskip}{1cm}
**Hernández-Oaxaca**, D., López-Sánchez, R., Lozano, L., Wacher-Rodarte, C., Segovia, L., & López Munguía, A. (2021). Diversity of *Weissella confusa* in *Pozol* and Its Carbohydrate Metabolism. *Frontiers in microbiology*, 12, 572.

Martínez‐Romero, E., Aguirre‐Noyola, J. L., Bustamante‐Brito, R., González‐Román, P., **Hernández‐Oaxaca, D.**, Higareda‐Alvear, V., ... & Servín‐Garcidueñas, L. E. (2021). We and herbivores eat endophytes. *Microbial Biotechnology*, 14(4), 1282-1299. 

\setlength{\leftskip}{0cm}

# Méritos
\footnotesize

```{r}
Méritos %>% 
  detailed_entries(what = Lugar,
                   when = Año,
                   with = Descripción,
                   why = `Beca otorgada`,
                .protect = FALSE)
                
```

# Mentorías
\footnotesize
```{r}
Mentorias %>% 
  detailed_entries(what = Estudiante,
                when = Año,
                with = Grado,
                where = Lugar,
                why = Titulo)
```

# Enseñanza
```{r}
Enseñanza %>% 
  detailed_entries(with = Curso,
                when = Año,
                what = Lugar,
                where = Participación,
                .protect = FALSE)
                
```

# Difusión y Divulgación
```{r}
 `Difusión y Divulgación` %>% 
  detailed_entries(glue::glue("\\textbf{<Descripción>} \\newline {<Lugar>}", .open = "<", .close = ">"),
                when = Año,
                .protect = FALSE)
```

# Congresos
```{r}
Congresos %>% 
  brief_entries(glue::glue("\\textbf{<Titulo>} \\newline <Congreso>, (<Lugar>)", .open = "<", .close = ">"),
                paste0(Año, "\\newline"),
                paste(Participación,"\\newline"),
                .protect = FALSE)
                
```

# Actualización
```{r}
Actualización %>%
  detailed_entries(glue::glue("\\textbf{<Curso>} \\newline <Lugar>", .open = "<", .close = ">"),
                   when = Año,
                   .protect = FALSE)
```


# Habilidades
**Laboratorio**						

- [x] Extracción de ADN, PCR y Clonación
- [x] Expresión Heteróloga
- [x] Cultivos Microbianos y Fermentaciones
- [x] Ensayos de Actividad Enzimática
- [x] Geles de proteína y zimogramas
- [x] Cromatografía

**Lenguajes de Programación**

- [x] Bash
- [x] Python
- [x] R (Básico)




Last updated on `r format(Sys.time(), '%B %Y')`.
